臺灣高等法院高雄分院刑事附帶民事訴訟判決
111年度附民字第142號
原      告  戴伯諺
被      告  王瀅程
上列被告因傷害案件（111年度上訴字第805號），原告提起附帶
民事訴訟，請求損害賠償，本院判決如下：
  　主  文
被告應給付原告新臺幣貳萬元，及自民國一一一年九月二十二日
起至清償日止，按週年利率百分之五計算之利息。
原告其餘之訴駁回。
    事實及理由
一、原告主張：被告王瀅程與原告戴伯諺係上下樓層之鄰居，於
    民國110年5月17日1時20分許，原告因認被告家之地板發出
    噪音，故前往高雄市○○區○○○路00號7樓之被告住處按電鈴向
    其反應。被告前來應門後，原告與被告即在門外發生激烈口
    角，被告竟基於傷害之故意，以徒手掐住原告頸部、抵住原
    告之胸口將其向後推，原告因而大喊「打人吶、打人吶」，
    被告之妻俞蘋紘在住處內聽聞，趕緊走出住處並自後方將被
    告拉住，惟被告仍執意向前拉扯原告，致原告因而受有頭部
    、頸部、前胸臂與雙上肢多處擦挫傷之傷害，是被告之行為
    造成原告精神上之極大痛苦，原告自得依民法第184條第1項
    、第195條第1項之規定請求精神慰撫金，爰主張：被告應給
    付原告新臺幣（下同）10萬元，及自起訴狀繕本送達翌日起
    至清償日止，按週年利率百分之五計算之利息等語。
二、被告則以：㈠否認原告所指之侵權行為事實。㈡理由引用刑事
    審判筆錄所載其否認犯罪事實之理由，資為抗辯；並聲明：
    原告之訴駁回。
三、得心證之理由：
  ㈠按附帶民事訴訟之判決，應以刑事訴訟判決所認定之事實 為
    據，刑事訴訟法第500條前段定有明文。經查，被告確有對
    原告犯傷害罪之事實，業經臺灣高雄地方法院以111年度訴
    字第117號刑事判決判處罪刑，並經本院以111年度上訴字第
    805號刑事判決駁回被告之上訴在案，有各該刑事判決為憑
    。是原告前揭主張，自堪信為真實。
　㈡按因故意或過失，不法侵害他人之權利者，負損害賠償責 任
    。不法侵害他人之身體、健康、名譽、自由、信用、隱私、
    貞操，或不法侵害其他人格法益而情節重大者，被害人雖非
    財產上之損害，亦得請求賠償相當之金額，民法第184條第1
    項前段、第195條第1項前段分別定有明文。查本件被告僅因
    細故，竟以前揭手段對原告為傷害行為，嚴重戕害原告之身
    心健康，自屬侵害原告身體權之人格法益，且情節重大。再
    被告前揭行為與原告所受損害間，有相當因果關係，則原告
    依上開關於侵權行為之規定，請求被告就其非財產上之損害
    賠償相當之金額，即屬有據。
  ㈢又精神慰撫金之多寡，應斟酌雙方之身分、地位、資力與加
    害程度，及其他各種情形核定相當之數額，該金額是否相當
    ，自應依實際加害情形與被害人所受之痛苦及雙方之身分、
    地位、經濟狀況等關係決定之。本院審酌兩造均為一般受薪
    階級，年收入詳卷附財產所得資料（見附民卷彌封袋），兼
    衡被告本件侵權事實之加害情形及造成原告所受精神上痛苦
    程度等一切情狀，認原告得請求被告賠償之非財產上損害，
    應以2萬元為適當，逾此部分之請求，則無理由，應予駁回
    。
　㈣按給付無確定期限者，債務人於債權人得請求給付時，經其
    催告而未為給付，自受催告時起，負遲延責任。其經債權人
    起訴而送達訴狀，或依督促程序送達支付命令，或為其他相
    類之行為者，與催告有同一之效力。又應付利息之債務，其
    利率未經約定，亦無法律可據者，週年利率為百分之5，民
    法第229條第1項、第2項、第203條亦有明文。本件原告對被
    告之損害賠償債權，屬無確定期限之給付，既經原告提起刑
    事附帶民事訴訟，被告於111年9月21日收受送達訴狀（見附
    民卷第5頁），被告迄未給付，當應負遲延責任。從而，原
    告依侵權行為之法律關係請求被告應給付自起訴狀繕本送達
    翌日即111年9月22起至清償日止，按週年利率百分之5計算
    之法定遲延利息，應予准許。
四、綜上所述，原告依侵權行為之法律關係，請求被告給付2萬
    元之精神慰撫金，及自111年9月22日起至清償日止，按週年
    利率百分之5計息之遲延利息，為有理由，應予准許；逾上
    開範圍部分則屬無理由，應予駁回。
五、又本案訴訟標的未逾150萬元，屬不得上訴第三審之案件，
    本院判決後即行確定，自無宣告假執行之必要。
六、本件係原告提起刑事附帶民事訴訟，依法免納裁判費，且訴
    訟中亦未生其他訴訟費用，自無庸為訴訟費用負擔之諭知。
七、本件原告之訴為一部有理由，一部無理由，爰依刑事訴訟法
    第502條，判決如主文。
中　　華　　民　　國　　111 　年　　11　　月　　3 　　日
                  刑事第五庭    審判長法  官  簡志瑩
                                      法  官  唐照明
                                      法  官  王俊彥
以上正本證明與原本無異。
不得上訴。 
中　　華　　民　　國　　111 　年　　11　　月　　3 　　日
                                      書記官  郭蘭蕙